Michael David Montero

Desarrollador Full-stack

Perfil profesional

Ingeniero en informática especializado como desarrollador Full-stack, experiencia en la maquetación de interfaces gráficas, el desarrollo de APIs rest y la creación de soluciones sólidas y escalables, así como también el trabajo en equipos de desarrollo con metodologías ágiles como scrum. Enfocado en la creación de soluciones web de alta calidad, teniendo como base los principios SOLID para el Frontend. Contando experiencia en la implementación de diferentes patrones de modelos de datos SQL y NoSQL, además de experiencia en todo el ciclo de desarrollo de una aplicación, partiendo desde la definición de requisitos del proyecto, hasta el despliegue de la aplicación.

Contacto



+58-416-6541676



michaelmontero.idb@gmail.com



Barquisimeto - Venezuela



Linkedin

https://www.linkedin.com/in/damurg/



Portafolio

https://portafolio-michaeldamurq.vercel.app/

Experiencia laboral

Desarrollador Full-stack - Freelancer

Noviembre 2020 - Actualmente

- Entablar una comunicación efectiva con el cliente para establecer los requisitos del proyecto, diseñar soluciones y resolver problemas, lo que ha resultado en una satisfacción del cliente del 95%.
- Automatizar procesos de manera efectiva, reduciendo los errores humanos y aumentando los ingresos en un 15%.
- Diseñar nuevas funciones y mejoras de proyectos completados, aumentando la eficiencia y mejorando la experiencia de usuario en un 20 %.
- Recopilar, establecer y desarrollar los requisitos de los provectos, asegurándose de cumplir con los plazos establecidos.

Desarrollador Backend - Freelancer

Diciembre 2018 - Octubre 2020

- Automatizar procesos de manera efectiva, reduciendo los errores humanos y mejorando la eficiencia en un 75%.
- Diseñar y desarrollar diversas herramientas dentro de un entorno de trabajo, cumpliendo con los estándares de programación establecidos.
- Mantener y refactorizar proyectos existentes, reduciendo el tiempo de carga y mejorando la escalabilidad del sistema en un 75%.
- Desarrollar APIs personalizadas, mejorando accesibilidad y la experiencia de los usuarios finales.
- Crear esquemas de base de datos, modelos de entidad relación y documentación pertinente, garantizando la integridad de los datos y facilitando el mantenimiento del sistema.



Habilidades

- Experto: Django, Flask, Python, API rest, Javascript, Node.js, SQL, Postgresql, Mysql, sqlite, Manejo de
- ORM, MVC architecture.
- Avanzado: Git, Github, bots, automatización, Redux, CSS, HTML, React, npm, yarn, Eslint, MongoDB
- Familiar: Express, React native, Vue, Docker, Linux, Jira, Asana.



Estudios

Ingeniería informática - Septiembre 2016 - Febrero 2023.

Universidad Centroccidental "Lisandro Alvarado" (UCLA)



Español - Nativo

Inglés - A2